【裁判字號】    89,台上,381
【裁判日期】    890120
【裁判案由】    公共危險
【裁判全文】
最高法院刑事判決                                八十九年度台上字第三八一號
    上  訴  人  甲○○
右上訴人因公共危險案件，不服台灣高等法院高雄分院中華民國八十八年十一月二日
第二審判決（八十八年度上訴字第一一八九號，起訴案號：台灣高雄地方法院檢察署
八十七年度偵字第二三二五六號），提起上訴，本院判決如左：
    主  文
上訴駁回。
    理  由
按刑事訴訟法第三百七十七條規定，上訴於第三審法院，非以判決違背法令為理由，
不得為之。是提起第三審上訴，應以原判決違背法令為理由，係屬法定要件。如果上
訴理由狀並未依據卷內訴訟資料，具體指摘原判決不適用何種法則或如何適用不當，
或所指摘原判決違法情事，顯與法律規定得為第三審上訴理由之違法情形，不相適合
時，均應認其上訴為違背法律上之程式，予以駁回。本件原判決綜合調查證據之結果
，認上訴人甲○○犯有刑法第一百八十五條第一項以行使高速公路超車後即緊急煞停
之方法，致生往來之危險罪之事實，因而撤銷第一審關於上訴人部分之科刑判決，改
判仍論上訴人以上開罪名，並依刑法第六十二條前段之規定減輕其刑後，量處有期徒
刑玖月，併予宣告緩刑肆年，已詳認定犯罪事實之依據及憑以認定之理由，並對上
訴人否認犯罪之辯詞，如何不足採信，均已依據卷內資料予以指駁及說明，從形式上
觀察，原判決並無違背法令情形。上訴意旨謂：本件事發當時，上訴人誤認可順利完
成超車，不料駕駛大型轎車之蔡呂政，不讓上訴人超車反而加速前進，致兩車擦撞，
上訴人乃與之併行示意蔡呂政停車路邊，然蔡呂政反而加速離去，為期蔡呂政停車處
理，上訴人始加速超至其前方停車，但仍保持安全停車距離。上訴人為處理擦撞事宜
，已善盡方法，實無造成公共危險之主觀犯意，復無損壞、壅塞等足以使高速公路喪
失效用之客觀行為，原判決仍論處上訴人本件罪刑，殊有未當等語，係就原判決已詳
為論斷與說明之事項，再為事實上之爭執，殊非適法之第三審上訴理由。又上訴人駕
駛計程車行駛高速公路，先超車再插入蔡呂政行駛之車道，突然緊急煞停，企圖逼使
蔡呂政停車，其行為顯有致生高速公路往來危險之故意。又上訴人所為緊急煞停，並
無致生往來危險之主觀犯意之有利辯解，如何不足採信，原判決理由二(一)已分別詳述
其調查審認之結果，難謂有調查未盡或理由不備之違法。而依原判決所認定之事實，
本件論處上訴人刑法第一百八十五條第一項罪刑，適用法則亦無違誤。此外，上訴人
徒憑己意，對原審職權之適法行使及原判決理由已詳為論斷之事項，任意爭辯，顯與
法定上訴第三審之形式要件不符，其上訴違背法律上之程式，應予駁回。
據上論結，應依刑事訴訟法第三百九十五條前段，判決如主文。
中      華      民      國    八十九    年      一      月     二十     日
                              最高法院刑事第七庭
                                  審判長法官  謝  家  鶴
                                        法官  洪  文  章
                                        法官  花  滿  堂
                                        法官  陳  世  淙
                                        法官  洪  佳  濱
      右正本證明與原本無異
                                              書  記  官
中      華      民      國    八十九    年      二      月      二      日


司法院資訊處製作；財團法人民間司法改革基金會備份。
